

# Joanna Jagodzińska

jagodzinska.asia@gmail.com | tel. 506 141 262 os. Przyjaźni 10/244, Poznań



## **Profil zawodowy**

Studia o profilu informatyczno-ekonomicznym, chęć rozwoju i zdobywania doświadczenia na stanowisku front-end developera, komunikatywność, kreatywność, gotowość do ciągłej nauki i samorozwoju, umiejętność pracy w grupie, umiejętność efektywnej organizacji własnej pracy i czasu, doświadczenie w budowaniu relacji z Klientem, bardzo dobra znajomość języka angielskiego, proaktywna postawa, pozytywny stosunek do wyzwań i zmian, odpowiedzialność i samodzielność w wykonywaniu powierzonych zadań.



### Umiejętności

Uczę się i rozwijam swoje umiejętności w zakresie:

- ★ HTML5
- \* RWD
- ★ CSS3
- ★ Wordpress
- ★ JavaScript
- ★ Photoshop
- (iQuery)
- ★ Git
- ★ Bootstrap
- ★ Sass



### **Wykształcenie**

Uniwersytet Ekonomiczny w Poznaniu

2012 - 2014

Elektroniczny biznes Informatyka i Ekonometria

2012 - 2015

Finanse, audyt i podatki Finanse i Rachunkowość

2012 - 2014

Biznes Międzynarodowy Międzynarodowe Stosunki Gospodarcze



#### Języki obce

- j. angielski biegle w mowie i piśmie
- j. niemiecki średniozaawansowany
- j. hiszpański podstawowy



### Doświadczenie zawodowe

09.2015 - obecnie

Wykonywanie drobnych zleceń

05.2014 - 09.2015, Strategor, Poznań

Tworzenie analiz, raportów oraz projektów, pisanie opracowań, tworzenie dokumentacji projektowej, budowanie relacji z Klientami, uczestnictwo w spotkaniach z Klientami

#### 09.2013 - 04. 2014, Organizacja studencka AIESEC **Koordynator Projektu IT Works!**

Zorganizowanie 7-tygodniowych warsztatów informatycznych dla studentów, prowadzonych przez zagranicznych praktykantów.

### 11.2012 - 04.2014, Organizacja studencka AIESEC

Aktywny członek organizacji studenckiej Współtworzenie projektów biznesowych i edukacyjnych

07.2012 - 09.2012, Serdika Tutorial - Global Community

**Development Programme by AIESEC** Wolontariat społeczno-edukacyjny w Indonezji

Tworzenie projektów dotyczących społeczności lokalnej i nauki, uczenie języka angielskiego i przedsiębiorczości w przedszkolu i szkole podstawowej.

07.2010 - 09.2010, Biuro doradcy ds. Ubezpieczeń i Inwestycji

**Praktykantka** 

07.2011 - 08.2011 Bombardini, Ostrów Wlkp. 06.2009 - 08.2009 Cork, Irlandia Praca sezonowa



#### Zainteresowania

podróże, książki, zdrowy styl życia, żywienie nowe technologie, samorozwój